# 关于公司之间的收入费用问题

提问人：uar23 瞭望 时间：2019-08-09 10:15:09
现在有 A B 公司，都是同一个老板，A 公司拥有所有的固定资产（包括不动产），但是其租金管理费收入在 B 公司，这样导致 A 公司只有折旧费用没有收入，B公司只有收入无费用，这种情况下要怎么办？如何处理？

回答人：chenyiwei
建议签订委托合同，A 委托 B 收取租金，B 收到后确认为” 其他应付款——A“，租金收入仍由 A 公司却认为收入。